最高法院刑事判決　　　　　　　九十六年度台非字第一九０號
上　訴　人　最高法院檢察署檢察總長
被　　　告　甲○○
上列上訴人因被告竊盜案件，對於台灣桃園地方法院中華民國九
十一年九月二十三日第一審確定簡易判決（九十一年度桃簡字第
七七一號，檢察官聲請簡易判決處刑案號：台灣桃園地方法院檢
察署九十一年度偵字第一０一八四號），認為違法，提起非常上
訴，本院判決如下：
    主  文
原判決關於宣告甲○○緩刑違背法令部分撤銷。
    理  由
非常上訴理由稱：「一、按判決適用法則不當者，為違背法令；
又依法應於審判期日調查之證據，未予調查，致適用法令違誤，
而顯然於判決有影響者，該項確定判決，即屬判決違背法令，刑
事訴訟法第三百七十八條、第三百七十九條第十款定有明文。而
受二年以下有期徒刑、拘役或罰金之宣告，認為以暫不執行為適
當，得宣告緩刑者，以未曾受有期徒刑以上刑之宣告，或前受有
期徒刑以上刑之宣告，執行完畢或赦免後，五年以內未曾受有期
徒刑以上刑之宣告者為限，此於九十五年七月一日修正施行前刑
法第七十四條規定甚明。二、查本件被告甲○○前因竊盜、違反
毒品危害防制條例等案件，分別經台灣桃園地方法院以八十八年
度易字第一三一四號判決、八十八年度訴字第五二六號判決、八
十九年度桃簡字第一七四號判決判處有期徒刑六月、十月、六月
確定，並自八十九年六月十九日起接續執行，於九十一年一月三
日假釋出監交付保護管束，且於同年三月九日期滿以已執行論，
此有被告全國刑案資料查註表在卷可稽。是被告既曾受有期徒刑
之執行完畢，則其於九十一年五月二十四日所犯本件竊盜罪犯行
，揆諸前揭法律規定與說明意旨，自不合於緩刑之要件。原審疏
未詳察，於九十一年九月二十三日判決時，誤認被告未曾受有期
徒刑以上刑之宣告，仍為緩刑四年之諭知，自有判決適用法則不
當之違背法令。案經確定，爰依刑事訴訟法第四百四十一條、第
四百四十三條提起非常上訴，以資糾正。」等語。
本院按判決不適用法則或適用不當者，為違背法令，刑事訴訟法
第三百七十八條定有明文。而得宣告緩刑者，以未曾受有期徒刑
以上刑之宣告，或前受有期徒刑以上刑之宣告，執行完畢或赦免
後，五年以內未曾受有期徒刑以上刑之宣告為要件，民國九十四
年二月二日修正公布，九十五年七月一日施行前刑法第七十四條
規定甚明。是在九十五年六月三十日以前之犯罪，如前因他案受
有期徒刑以上刑之宣告，而執行完畢或赦免後五年以內再犯者，
即不合於緩刑條件，不得宣告緩刑。又依法應於審判期日調查之
證據，未予調查，致適用法令違誤，而顯然於判決有影響者，該
項確定判決，即屬判決違背法令，亦經司法院釋字第一八一號解
釋在案。本件被告甲○○前因竊盜、違反毒品危害防制條例等案
件，分別經台灣桃園地方法院以八十八年度易字第一三一四號刑
事判決、八十八年度訴字第五二六號刑事判決、八十九年度桃簡
字第一七四號刑事簡易判決判處有期徒刑六月、十月、六月確定
，並自八十九年六月十九日起接續執行，於九十一年一月三日假
釋出監交付保護管束，於同年三月九日假釋期滿，未經撤銷假釋
，其所餘刑期以已執行論，有其全國刑案資料查註表在卷可稽。
被告既曾受有期徒刑之執行完畢，則其於前開有期徒刑執行完畢
後之九十一年五月二十四日與邱垂堂、張榮華、徐文吉結夥在桃
園縣蘆竹鄉○○街一九０號旁空地，竊取沈郭素真檜木三十五根
，而犯本件竊盜犯行，係在前開有期徒刑執行完畢五年以內為之
，自不合緩刑之要件。原審疏未詳察，誤認被告未曾受有期徒刑
以上刑之宣告，仍予宣告緩刑四年，自有判決適用法則不當之違
背法令。案經確定，非常上訴意旨執以指摘，洵有理由。因原判
決尚非不利於被告，應由本院將原確定判決關於宣告被告甲○○
緩刑之違背法令部分撤銷，以資糾正。
據上論結，應依刑事訴訟法第四百四十七條第一項第一款前段，
判決如主文。
中　　華　　民　　國　九十六　年　　七　　月　 十九 　日
                      最高法院刑事第十二庭
                          審判長法官  池　啟　明
                                法官  王　居　財
                                法官  郭　毓　洲
                                法官  韓　金　秀
                                法官  黃　梅　月
      本件正本證明與原本無異
                                      書  記  官
中　　華　　民　　國　九十六　年　　七　　月  二十四  日
                                                z
